# 融资租赁的问题？

提问人：cwl75 时间：2012-04-11 20:25:50
请教一下老的小企业会计制度有没有关于出租方融资租赁的条款？

回答人：chenyiwei
没有专门规定，但可以参照《企业会计制度》和《企业会计准则——租赁（ 2001 ）》中的相关规定进行核算。